# BOT业务折现率问题

提问人：spq 时间：2016-05-17 10:16:49
各位，问一下BOT业务未来预计支出折现率是使用市场利率，还是核算主体的实际融资利率，另外这个利率是否需要逐年调整？谢谢。

回答人：chenyiwei
1 、该利率应当是业主（合同授予方，一般是政府）适用的融资利率，可用国债利率代替。如果该地方政府发行地方债的，则可以使用该地方债的到期收益率。 2 、因为BOT模式下的金融资产是以摊余成本计量的，因此实际利率一旦确定，在合同条款不发生修改的情况下，后续不作调整。